# 新金融工具准则

提问人：审计 何小白 时间：2023-03-02 18:35:
背景：适用《关于规范金融机构资产管理业务的指导意见》的资产管理产品， 2021 年延迟执行新金融工具准则， 2022 年 1 月 1 日开始执行。
现对基金管理公司A及其管理的 1 个投资于私募股权基金的合伙企业B，存在如下疑问：
疑问 1 、新金融工具准则对合伙企业B的具体影响？ 要做哪些账务处理还是仅科目转换？
疑问 2 、A管理公司因B合伙企业基金走势较差，管理费收入存在不确定性， 2022 年未确认管理费收入。新金融工具准则下，是否应确认收入，然后判断应收账款收回可能性（金融工具减值）
疑问 3 、A管理公司与B合伙企业为同一套人员，2020-2022年A公司未确认收入的同时，合伙企业B的管理费也未确认费用，该处理是否有问题？可能会产生什么影响？是否必须差错更正。
另外：A管理企业三年无收入，每年支付工资及中介服务费等约 500 万，B合伙企业维持无费用，均计划后续清算时统一确认盈亏，A管理企业是否存在持续经营问题？
谢谢！

回答人：chenyiwei
1 、新旧准则对金融资产分类的依据和思路有很大不同，因此不仅仅是科目转换，更重要的是计量模式调整。类似介绍在网上很多，你可以搜索下关于新旧金融工具准则的差异和衔接处理的内容。
2 、管理人的管理费收入不属于新金融工具准则的规范范围，而是新收入准则的规范范围。由于其金额的不确定性，应重点关注新收入准则下关于可变对价的规定。
3 、合伙企业至少应确认两部分的管理费支出：（ 1 ）按所管理的资金规模的一定比例计算的部分，按受托管理的本金、管理费率和天数；（ 2 ）业绩分成部分，基于截至期末的已实现收益和未实现（浮动）收益，依据合伙协议中的收益分配条款测算，即假设在资产负债表日计提和支付管理费，则有义务支付给管理人的金额。

提问人：审计 何小白 时间：2023-03-07 18:07:
谢谢陈版。
关于合伙企业确认管理费的事项，未能与该合伙企业达成一致，该合伙企业认为基于管理人的判断（同一管理层）
及上年度已出具的未确认管理费的报告，本年度可以不确认管理费。
是否有哪些政策文件或准则指引能说明，本年度必须确认管理费，并对上年度报告进行差错更正。

回答人：chenyiwei
根据合伙协议约定，管理费支付需满足什么条件？是否截至期末尚未满足支付条件，包括不存在推定义务？

提问人：审计 何小白 时间：2023-03-09 16:49:
尚未到支付期限。委托管理协议约定：管理费收取 3 年，第 1 年为实缴到位后收取（已支付），第 2 年及第 3 年管理费，为清算时支付。存续期超 3 年的，第四年开始不收取管理费。
同时，如因管理人重大过失等原因导致基金受重大损失，而更换了管理人。则无义务再向管理人支付管理费。

回答人：chenyiwei
这种情况需按可变对价原则处理，直接完全不确认也是不合理的。另外如确认管理费收入，则对应确认合同资产。